【裁判字號】    97,易,264
【裁判日期】    970430
【裁判案由】    竊盜
【裁判全文】
臺灣雲林地方法院刑事判決               97年度易字第264號
公  訴  人  臺灣雲林地方法院檢察署檢察官
被      告  乙○○
上列被告因竊盜案件，經檢察官提起公訴（97年度偵字第515 號
），本院於準備程序進行中，因被告就被訴事實為有罪之陳述，
經告知簡式審判程序意旨，並聽取公訴人及被告意見後，本院裁
定改依簡式審判程序審理，判決如下：
    主  文
乙○○竊盜，累犯，處有期徒刑陸月；又竊盜未遂，累犯，處有
期徒刑月；又竊盜，累犯，處有期徒刑捌月；又竊盜，累犯，
處有期徒刑伍月。應執行有期徒刑壹年捌月。
    事  實
一、乙○○前因竊盜案件，經高等法院臺南分院以89年上易字第
    396 號判處有期徒刑6 月確定；又因竊盜及違反毒品危害防
    制條例等案件，經本院判處應執行有期徒刑5 年2 月確定，
    上開各罪經接續執行，於民國95年10月4 日假釋出獄（假釋
    期滿日為96年7 月12日），假釋期滿未經撤銷假釋，其未執
    行之刑，以已執行論。詎乙○○仍不知警惕，基於意圖為自
    己不法所有之各別犯意，而為下列行為：
  (一)於96年12月中旬某日下午3 時許，行經雲林縣水林鄉雲164
    號公路第6 公里路段旁某產業道路時，見李玉如所有而由林
    豔娟使用之車牌號碼MUJ-091 號重型機車（引擎號碼：4KX1
    2770 5號）停放在該處，竟趁無人注意之際，以前揭機車上
    未取走之鑰匙啟動引擎後而竊取之，得手後，供己代步使用
    。
  (二)於97年1 月23日上午9 時許，乙○○騎乘前揭機車，行經雲
    林縣口湖鄉○○段第772 地號土地旁，因見甲○○所有設於
    上開農田上水井之抽水馬達電纜線曝露在外，竟著手以雙手
    拉扯電纜線之方式欲竊取之，適遭行經該處之王聰智發覺，
    致未能得逞，並欲騎乘上開機車逃逸，惟經王聰智取下該機
    車鑰匙，無法離開，此時亦適有丁○○騎乘其妻吳秀所有之
    車牌號碼TGC-177 號輕型機車行經該處，未及取下機車鑰匙
    即下車幫忙王聰智阻止乙○○離去，乙○○見狀，乃另行基
    於意圖為自己不法所有之犯意，趁無人注意之際，以丁○○
    所騎乘之機車上未取走之鑰匙啟動引擎後而竊取該部機車，
    得手後，供己代步使用。
  (三)於97年1 月25日上午11時許，乙○○騎乘所竊得之TGC-177
    號機車，行經雲林口湖鄉○○村○○○道路旁之土地公朝前
    ，因見該處置放有不銹鋼水車風葉1 組（含軸心，公訴意旨
    誤載為2 組，係己○○所有，於97年1 月24日上午6 時30分
    前某時許，遭姓名年籍不詳之人，在雲林縣口湖鄉○○段第
    672 之37地號土地之魚池竊取），竟趁無人注意之際而徒手
    竊取之。得手後，將之置放於前揭機車上載離。嗣為警於97
    年1 月25日上午11時40分許，在雲林縣口湖鄉頂湖村鎮安宮
    前查獲，始查悉上情。
二、案經雲林縣警察局北港分局報告臺灣雲林地方法院檢察署檢
    察官偵查起訴。
    理  由
一、本案被告乙○○所犯係死刑、無期徒刑、最輕本刑為3 年以
    上有期徒刑以外之罪，其於準備程序就前揭被訴事實為有罪
    之陳述，經告知簡式審判程序之旨，並聽取其與公訴人之意
    見後，本院認無不得或不宜改依簡式審判程序進行之情，爰
    依刑事訴訟法第273 條之1 第1 項、第284 條之1 規定，裁
    定進行簡式審判程序。
二、上揭犯罪事實，業據被告於本院審理時均坦承不諱，而上述
    機車、電纜線、不銹鋼水車風葉分別係李玉如、甲○○、吳
    秀及己○○所有，並均於前揭時、地遭竊乙節，均據證人丙○○、甲○○、王聰智、丁○○及己○○於警詢中指證明確
    ，此外，復有贓物認領保管單3 紙、車籍查詢基本資料畫面
    表2 紙、照片13幀附於警卷可憑，足認被告前開自白與事實
    相符，可採為認定被告犯罪之證據。綜上所述，本案事證明
    確，被告竊盜犯行，均堪認定。
三、論罪科刑：
  (一)核被告以未取下之機車錀匙開啟引擎而竊取車牌號碼MUJ-09
    1 號、TGC-177 號機車，及徒手竊取不銹鋼水車風葉之所為
    ，均係犯刑法第320 條第1 項之竊盜罪；核被告於著手拉扯
    電纜線時，因遭發覺而未得逞之所為，係犯刑法第320 條第
    2 項、第1 項之竊盜未遂罪。
  (二)被告所犯上開4 次竊盜犯行，犯意各別，應分論併罰。
  (三)被告就上開所涉竊取電纜線部分，已著手於竊盜行為之實行
    ，而未生取得財物之結果，為未遂犯，依刑法第25條第2 項
    規定，按既遂犯之刑減輕之。公訴意旨認被告此部分之所為
    ，亦係犯刑法第320 條第1 項之竊盜既遂罪，尚有未洽，惟
    業經公訴人於蒞庭時予以更正為竊盜未遂罪，應予敘明。
  (四)被告前因竊盜案件，經高等法院臺南分院以89年上易字第39
    6 號判處有期徒刑6 月確定；又因竊盜及違反毒品危害防制
    條例等案件，經本院判處應執行有期徒刑5 年2 月確定，上
    開各罪經接續執行，於95年10月4 日假釋出獄（假釋期滿日
    為96年7 月12日），假釋期滿未經撤銷假釋，其未執行之刑
    ，以已執行論，有卷附之臺灣高等法院被告前案紀錄表1份
    可憑，其於受有期徒刑執行完畢後，5 年以內故意再犯有期
    徒刑以上之本罪，為累犯，依刑法第47條第1 項規定，加重
    其刑。
  (五)本院審酌被告現值44歲之壯年，竟竊取他人財物，無視法紀
    ，尊重他人財產權觀念薄弱，亦影響社會治安，且其前有多
    次竊盜前科紀錄，有臺灣高等法院被告前案紀錄表1 份可憑
    ，再犯本罪，顯見其毫無從刑之諭知及執行取得教訓，惟念
    其犯後坦承犯行，尚能知錯，所竊得之物品均已由被害人取
    回等一切情狀，各量處如主文所示之刑，並定其應執行之刑
    。
  (四)扣案之鉗子1 支，雖係被告所有，惟未供犯罪使用，爰不併
    為沒收之諭知，附此敘明。
據上論斷，依應刑事訴訟法第273 條之1 第1 項、第299 條第1
項前段，刑法第320 條第1 項、第2 項、第25條第2 項、第47條
第1 項、第51條第5 款，刑法施行法第1 條之1 第1 項、第2 項
前段，判決如主文。
本案經檢察官戊○○到庭執行職務。
中    華    民    國    97    年    4     月    30    日
                  刑事第四庭  法  官  曾鴻文
以上正本證明與原本無異。
如不服本判決，應於判決收受後10日內，向本院提出上訴狀（須
附繕本）。
                              書記官  顏錦清
中    華    民    國    97    年    4     月    30    日
附錄本判決論罪科刑法條全文：
刑法施行法第1 條之1、刑法第320條：
意圖為自己或第三人不法之所有，而竊取他人之動產者，為竊盜
罪，處5 年以下有期徒刑、拘役或新臺幣15,000 元以下罰金。
意圖為自己或第三人不法之利益，而竊佔他人之不動產者，依前
項之規定處斷。
前2項之未遂犯罰之。


司法院資訊處製作；財團法人民間司法改革基金會備份。
